【裁判字號】    99,易緝,50
【裁判日期】    990430
【裁判案由】    毒品危害防制條例
【裁判全文】
臺灣板橋地方法院刑事判決              99年度易緝字第50號
公  訴  人  臺灣板橋地方法院檢察署檢察官
被      告  甲○○
上列被告因違反毒品危害防制條例案件，經檢察官提起公訴（98
年度毒偵字第5055、5383號)，被告於本院準備程序中就被訴事
實為有罪之陳述，經本院合議庭裁定由受命法官獨任進行簡式審
判程序，判決如下：
    主  文
甲○○施用第二級毒品，處有期徒刑肆月，如易科罰金，以新臺
幣壹仟元折算壹日；扣案之第二級毒品甲基安非他命壹包( 驗餘
淨重零點零柒壹捌公克) 沒收銷燬；扣案包裝上開甲基安非他命
之塑膠袋壹只、甲基安非他命吸食器壹組均沒收。又施用第二級
毒品，處有期徒刑肆月，如易科罰金，以新臺幣壹仟元折算壹日
；扣案之甲基安非他命吸食器壹組、分裝勺壹支均沒收。應執行
有期徒刑陸月，如易科罰金，以新臺幣壹仟元折算壹日；扣案之
第二級毒品甲基安非他命壹包( 驗餘淨重零點零柒壹捌公克) 沒
收銷燬；扣案包裝上開甲基安非他命之塑膠袋壹只、甲基安非他
命吸食器貳組、分裝勺壹支均沒收。
    事  實
一、甲○○ (一)前因施用毒品案件，經本院以93年度毒聲字第
    1694號裁定送勒戒處所觀察、勒戒後，認有繼續施用毒品之
    傾向，再經本院以93年度毒聲字第2149號裁定送強制戒治，
    於94年8月26日停止戒治釋放出所，並由臺灣板橋地方法院
    檢察署檢察官以94年度戒毒偵字第317號為不起訴處分確定
    ；( 二) 又因二犯施用毒品案件，經臺灣高等法院以95年度
    上訴字第4282號撤銷原判決改判處有期徒刑10月，再經最高
    法院以96年度台上字第1517號駁回上訴確定；( 三) 又因三
    犯施用毒品案件，經本院以95年度易字第2458號判處有期徒
    刑4 月，並經臺灣高等法院以96年度上易字第820 號駁回上
    訴確定；( 四) 又因四犯施用毒品案件，經本院以96年度訴
    字第861 號判處有期徒刑8 月確定；上開( 二) 至( 四) 罪
    並經本院以96年度聲減字第4610號分別減刑為5 月、2 月、
    4 月確定，並定其應執行刑為有期徒刑10月確定；( 五) 又
    因施用毒品案件，經本院以96年度訴字第2037號分別判處有
    期徒刑10月、10月，並各減為有期徒刑5 月、5 月，應執行
    為期徒刑9 月確定；( 六) 又因施用毒品案件，經本院以96
    年度訴字第2054號判處有期徒刑6 月確定，上開各罪經接續
    執行，於98年3 月27日縮短刑期假釋出監( 惟嗣於98年12月
    間經撤銷假釋，並入監執行殘刑2 月9 日) ；( 七) 又因妨
    害自由案件，經臺灣高等法院臺中分院以95年度上訴字第10
    81號撤銷原判決改判處有期徒刑1 年2 月，並經最高法院以
    98年度台上字第3095號駁回上訴確定，上開( 二) 至(七)罪
    ，並經臺灣高等法院臺中分院以98年度聲減字第219 號分別
    減刑並定其應執行有期徒刑2 年7 月確定，甫於98年12月9
    日入監執行（未構成累犯）。
二、詎甲○○仍不知悔改，於上開強制戒治執行完畢後5年內，
    基於施用第二級毒品甲基安非他命之犯意，分別於：(一)98
    年7月9日中午12時許 (起訴書誤載為下午5時許)，在臺北縣
    中和市○○路52之1號住處內，將甲基安非他命置於玻璃球
    吸食器內，以火燒烤產生煙霧後吸食之方式，施用第二級毒
    品甲基安非他命1次，嗣於同年月10日凌晨0時40分許 ( 起
    訴書誤載為同日下午5時許)，為警持搜索票於上址查獲，並
    扣得第二級毒品甲基安非他命1包  （淨重0.0720公克，取樣
    0.0002公克鑑定用罄，餘重0.0718公克）、甲基安非他命吸
    食器1 組( 起訴書漏載甲基安非他命吸食器1 組) ；( 二)
    復於98年7 月25日中午12時許，在上揭住處內，以上揭方法
    施用第二級毒品甲基安非他命1 次，嗣於同日下午3 時55分
    許，為警持搜索票在上開處所內查獲，並扣得甲基安非他命
    吸食器1 組、分裝勺1 支等物。並將其尿液送驗結果，均呈
    安非他命類陽性反應，始悉上情。
三、案經臺北市政府警察局中山分局、臺北縣政府警察局中和第
    二分局報告臺灣板橋地方法院檢察署檢察官偵查後提起公訴
    。
    理  由
一、程序方面：按除被告所犯為死刑、無期徒刑、最輕本刑為3
    年以上有期徒刑之罪或高等法院管轄第一審案件者外，於第
    一次審判期日前之準備程序進行中，被告先就被訴事實為有
    罪之陳述時，審判長得告知被告簡式審判程序之旨，並聽取
    當事人、代理人、辯護人及輔佐人之意見後，裁定進行簡式
    審判程序，刑事訴訟法第273 條之1 第1 項定有明文。經核
    ，本件被告甲○○所犯係死刑、無期徒刑、最輕本刑為3年
    以上有期徒刑以外之罪，其於準備程序中就被訴事實為有罪
    之陳述，經法官告知簡式審判程序之旨，並聽取公訴人、被
    告之意見後，本院爰依首揭規定，合議裁定由受命法官獨任
    進行簡式審判程序，合先敘明。
二、上揭犯罪事實，業據被告於警詢、偵查、本院準備程序及審
    理時坦承不諱，並有臺灣尖端先進生技醫藥股份有限公司98
    年7月24日濫用藥物檢驗報告、臺灣檢驗科技股份有限公司
    98年8月12日濫用藥物檢驗報告、臺北市政府警察局偵辦毒
    品案件尿液檢體委驗單、臺北縣政府警察局中和二分局毒品
    危害防制條例犯罪嫌疑人姓名代碼對照表各1份在卷可憑。
    又扣案之白色透明結晶1袋經送鑑定，確含第二級毒品甲基
    安非他命成分（淨重0.0720公克，取樣0.0002公克鑑定用罄
    ，餘重0. 0718 公克），亦有交通部民用航空局航空醫務中
    心98年7 月27日航藥鑑字第0983710 號毒品鑑定書、臺北市
    政府警察局中山分局扣押物品目錄表、扣案物及現場照片6
    張在卷足佐，此外，復有98年7 月9 日在被告上址住處扣得
    之甲基安非他命吸食器1 組，及於同年月25日在同址扣得之
    甲基安非他命吸食器1 組、分裝勺1 支扣案足憑，因認被告
    之自白與事實相符，堪予採信。又被告前因施用毒品案件，
    經本院以93年度毒聲字第1694號裁定送勒戒處所觀察、勒戒
    後，認有繼續施用毒品之傾向，再經本院以93年度毒聲字第
    2149號裁定送強制戒治，於94年8 月26日停止戒治釋放出所
    ，並由臺灣板橋地方法院檢察署檢察官以94年度戒毒偵字第
    317 號為不起訴處分確定等情，有臺灣高等法院被告前案紀
    錄表附卷可憑。被告既於前揭強制戒治執行完畢釋放後5年
    內再犯本件施用毒品罪，依毒品危害防制條例第23條第2 項
    之規定，即應依法予以訴追處罰。
三、按甲基安非他命係毒品危害防制條例第2條第2項第2款所規
    定之第二級毒品，故核被告所為，均係犯該條例第10條第2
    項之施用第二級毒品罪。其施用前持有甲基安非他命之低度
    行為，應為施用之高度行為所吸收，均不另論罪。被告所犯
    上開二罪，犯意有別，行為互殊，應予分論併罰。又被告有
    如犯罪事實欄所載之論罪科刑之情形，有臺灣高等法院被告
    前案紀錄表附卷可憑，被告於98年3 月27日之假釋既經於同
    年12月間撤銷，並與所犯之他罪定其應執行刑，甫於98年12
    月9 日入監執行，即未執行完畢，不構成累犯，起訴意旨認
    被告構成累犯，容有誤會，附此敘明。
四、爰審酌被告前經強制戒治執行完畢後，仍未能戒斷其施用毒
    品之惡習，惟其犯後坦承其過，態度良好，核施用毒品屬於
    自殘行為，犯罪手段尚屬輕微，及其犯罪動機、目的、生活
    狀況、智識程度、所生危害等一切情狀，分別量處如主文所
    示之刑，並諭知易科罰金之折算標準，及定其應執行刑，以
    資懲儆。扣案之甲基安非他命1 包( 驗餘淨重0.0718公克)
    ，不問屬於犯人與否，應依毒品危害防制條例第18條第1 項
    前段規定，沒收銷燬。至扣案之包裝上開甲基安非他命之外
    包裝袋1 只( 僅係用於包裹甲基安非他命，防其裸露、潮濕
    ，便於攜帶持有，並非不可分離) 、於98年7 月9 日在被告
    上址住處所扣得之甲基安非他命吸食器1 組，及於98年7 月
    25日在同址所扣得之甲基安非他命吸食器1 組、分裝勺1 支
    ，分別係被告所有供其犯本案二次施用第二級毒品罪所用之
    物，業據其供承在卷，應依刑法第38條第1 項第2 款之規定
    宣告沒收之。
據上論斷，應依刑事訴訟法第273 條之1 第1 項、第299 條第1
項前段，毒品危害防制條例第10條第2 項、第18條第1 項前段，
刑法第11條前段、第41條第1 項、第38條第1 項第2 款、第51條
第5 款，判決如主文。
本案經檢察官黃致中到庭執行職務。
中    華    民    國    99    年    4     月    30    日
                  刑事第十四庭   法  官  陳昭筠
以上正本證明與原本無異。
如不服本判決應於送達後10日內向本院提出上訴狀。
                                 書記官  黃文儀
中    華    民    國    99    年    4     月    30    日
附錄本案論罪科刑法條全文
毒品危害防制條例第10條
施用第一級毒品者，處 6 月以上 5 年以下有期徒刑。
施用第二級毒品者，處 3 年以下有期徒刑。

司法院資訊處製作；財團法人民間司法改革基金會備份。
